臺灣臺北地方法院民事裁定
110年度訴字第6677號
原      告  鄭吳阿春
            鄭志成  
兼 上二 人
訴訟代理人  鄭三和  
共      同
訴訟代理人  蔡文玉律師
被      告  詹雅超  
            鄭秀冬  
            曹鄭秀美

            鄭光明  
            鄭銘鐘  
            鄭明榮  
            鄭銘保  
            鄭凱文  

            鄭凱中  

共      同
訴訟代理人  游敏傑律師
            賴可欣律師
上列當事人間請求履行協議等事件，本院裁定如下：
    主    文
原告應於本裁定送達後5日內補繳第一審裁判費新台幣5,346元，
逾期即駁回其訴。
    理    由
一、按以一訴主張數項標的者，其價額合併計算之。但所主張之
    數項標的互相競合或應為選擇者，其訴訟標的價額，應依其
    中價額最高者定之；因定期給付或定期收益涉訟，以權利存
    續期間之收入總數為準；期間未確定時，應推定其存續期間
    。但其期間超過10年者，以10年計算，民事訴訟法第77條之
    2第1項、第77條之10分別定有明文。又按原告起訴不合程式
    或不備其他要件者，法院應以裁定駁回之。但其情形可以補
    正者，審判長應定期間先命補正，同法第249條第1項第6款
    亦有明定。
二、查原告起訴聲明請求：㈠被告詹雅超應自坐落台北市○○區○○
    街000號1樓建物（下稱系爭建物）遷出，將其騰空返還原告
    及其他全體建物共有人。㈡被告詹雅超應與被告鄭秀冬、曹
    鄭秀美、鄭光明、鄭銘鐘、鄭明榮、鄭銘保、鄭凱文、鄭凱
    中連帶給付原告鄭吳阿春、鄭志成、鄭三和各新台幣（下同
    ）9,444元，及自起訴狀繕本送達之翌日起至清償日止，按
    週年利率5%計算之利息；暨自民國110年8月23日起至遷讓返
    還系爭建物之日止，按月連帶給付原告鄭吳阿春、鄭志成、
    鄭三和各3,148元。㈢被告鄭秀冬、曹鄭秀美、鄭光明、鄭銘
    鐘、鄭明榮、鄭銘保、鄭凱文、鄭凱中應給付原告鄭吳阿春
    1,003,800元，及自起訴狀繕本送達之翌日起至清償日止，
    按週年利率5%計算之利息。聲明第1項之訴訟標的價額應以
    系爭建物起訴時之交易價額為準，審酌系爭建物於39年第一
    次登記，主要建材為土造，面積為104.46平方公尺，依台北
    市政府地政局網站建築物價額試算結果，原告起訴時系爭建
    物價額應為15,408元，此有建物登記謄本（建號全部）、台
    北市政府地政局網站建築物價額試算表在卷可稽。原告訴之
    聲明第2項請求被告連帶按月給付原告部分，性質上屬定期
    給付或定期收益涉訟，而系爭建物遷讓返還之日未確定，本
    件應屬上訴利益逾150萬元得上訴第三審之案件，參考各級
    法院辦案期限實施要點規定，以民事通常程序第一、二、三
    審之審理期間各為1年4個月、2年、1年，共計4年4個月，加
    計裁判送達、上訴、分案等期間，推算本件訴訟審理至確定
    之日約需5年，依此計算訴之聲明第2項後段請求之訴訟標的
    價額為566,640元（計算式：3,148×12×5×3＝566,640）。是
    本件訴訟標的價額總計為1,614,180元（計算式：15,408＋〈9
    ,444×3〉＋566,640＋1,003,800＝1,614,180），應徵第一審裁
    判費17,038元，扣除原告已繳納裁判費11,692元，尚應補繳
    5,346元，茲依民事訴訟法第249條第1項但書之規定，限原
    告於本裁定送達後5日內，向本院補繳不足額之裁判費，逾
    期不繳，即駁回原告之訴，特此裁定。
中　　華　　民　　國　　110 　年　　11　　月　　16　　日
                  民事第七庭    法　官　林欣苑
以上正本係照原本作成。
如不服本裁定關於核定訴訟標的價額部分，應於送達後10日內向
本院提出抗告狀，並繳納抗告費新台幣1,000元；其餘關於命補
繳裁判費部分，不得抗告。
中　　華　　民　　國　　110 　年　　11　　月　　17　　日
                                書記官  范煥堂